---
title: "Cleaning the weather dataset"
author: "Alexey Belyanin"
output:
  html_document: default
---

```{r setup, include=FALSE}
knitr::opts_chunk$set(echo = TRUE)
```

Загружаем датасет из файла weather.rds

```{r message = FALSE}
library(dplyr)
library(tidyr)
library(knitr)
weather <- readRDS("weather.rds")
```

В исходном файле мы имеем такую картину

```{r echo = FALSE}
  kable(weather[1:10, 1:10])
```

Для начала можно заметить, что в первом столбце просто пронумерованы строки, он бесполезен, удалим его. Так же переименуем столбцы X1 - X31 в 1-31

```{r message = FALSE}
  ourResult <- select(weather, -X)
  names(ourResult)[4:34] <- '1':'31'
```
```{r echo = FALSE}
  kable(ourResult[1:10, 1:9])
```

Далее перевернем таблицу, создадим столбец дня (колонки от 1 до 31) и столбец значения. После объединим дату в один столбец.
```{r}
  # Переворачиваем таблицу и создаем два столбца
  ourResult <- gather(ourResult, key = day, value = value, '1' : '31')

  # Приводим столбец дня к типу int
  ourResult$day <- as.integer(ourResult$day)
  
  # Добавляем 0 в начало, если число меньше 10
  ourResult <- mutate(ourResult, day = sprintf("%02d", day))
  ourResult <- mutate(ourResult, month = sprintf("%02d", month))
  
  # Объединяем год, месяц и день в один столбец
  ourResult <- unite(ourResult, date, year, month, day, sep = '-')
```

```{r echo = FALSE}
  kable(ourResult[1:10, 1:3])
```

Теперь трансформируем по столбцу measure в ширь и отсортируем по дате

```{r}
  ourResult <- spread(ourResult, key = measure, value = value)
  ourResult <- ourResult[order(ourResult$date),]
```

```{r echo = FALSE}
  kable(ourResult[1:20, 1:5], caption = 'Здесь вывыдены только первые 5 столбцов для наглядности')
```

```{r include = FALSE}
  tableCopy <- ourResult
```

Последним шагом избавимся от пустых строк
```{r}
  ourResult <- na.omit(ourResult)
```

```{r echo = FALSE}
  kable(tableCopy[368:378, 1:5], caption = 'Было')
```

```{r echo = FALSE}
  kable(ourResult[350:360, 1:5], caption = 'Стало')
```